【裁判字號】    97,交聲,1584
【裁判日期】    970801
【裁判案由】    違反道路交通管理處罰條例聲明異議
【裁判全文】
臺灣臺北地方法院交通事件裁定        97年度交聲字第1584號
異  議  人
即受處分人  千德交通企業有限公司
代  表  人  甲○○
送達代收人  乙○○
上列受處分人因違反道路交通管理處罰條例案件，對於臺北市交
通事件裁決所中華民國九十七年五月二十八日所為之處分（原處
分：北市裁三字第裁二二－Ａ00000000號），聲明異議
，本院裁定如下：
    主  文
異議駁回。
    理  由
一、按汽車駕駛人，行車速度，超過規定之最高時速者，處新臺
    幣（以下同）一千二百元以上二千四百元以下罰鍰，並予記
    違規點數一點，道路交通管理處罰條例第四十條、第六十三
    條第一項第一款分別定有明文。而違規記點處分之實益乃在
    於累積達一定點數後可執行吊扣或吊銷駕駛執照之處分，如
    受處分人為法人，因並無駕駛執照可供吊扣吊銷，自無於處
    分時另記違規點數之必要。又汽車駕駛人之違規行為經以科
    學儀器取得證據資料證明其行為違規，當場不能掣單舉發者
    ，得對汽車所有人逕行舉發之；本條例之處罰，受舉發違反
    道路交通管理事件之受處罰人，認為受舉發之違規行為應歸
    責他人者，應於舉發違反道路交通管理事件通知單應到案日
    期前，檢附相關證據及應歸責人相關證明文件，向處罰機關
    告知應歸責人，處罰機關應即另行通知應歸責人到案依法處
    理。逾期未依規定辦理者，仍依本條例各該違反條款規定處
    罰。道路交通管理處罰條例第八十五條第一項、違反道路交
    通管理事件統一裁罰基準及處理細則第三十六條亦定有明文
    。
二、本件異議人即受處分人千德交通企業有限公司所有之車號六
    ０九－ＥＲ號營業一般小客車，於民國九十七年三月二十六
    日七時十七分許，行經設有最高限速五十公里之臺北市○○
    路○段五三號前（快車道），以時速六十二公里之速度（超
    速十二公里）行駛，而為設置於該處之雷達測速照相設備以
    拍照之方式取證，臺北市政府警察局中正第一分局交通分隊
    乃以受處分人所有之上開車號營業小客車有違反前揭道路交
    通管理處罰條例第四十條規定之行為逕行掣單舉發，嗣受處
    分人於舉發通知單上所載應到案日期（九十七年五月十三日
    ）前向原處分機關提出申訴，惟未依規定辦理歸責事宜，經
    原處分機關函請舉發機關調查結果，仍認受處分人有上開違
    規行為，乃依道路交通管理處罰條例第四十條及違反道路交
    通管理事件統一裁罰基準表之規定，於九十七年五月二十八
    日，裁處受處分人罰鍰一千六百元。
三、本件受處分人固承認其所有車號六０九－ＥＲ號營業一般小
    客車之車輛駕駛人於前揭時間駕駛該車行經上述路段，及該
    路段規定之最高限速為五十公里等事實，惟否認有何違反道
    路交通管理處罰條例之行為，辯稱：本件遭舉發違規的時段
    係上班尖峰時間，且該處為北市○○路段，快車道上是壅塞
    的情況，不可能超速云云。惟查：受處分人所有之車號六０
    九－ＥＲ號營業一般小客車，於九十七年三月二十六日七時
    十七分許，行經設有最高限速五十公里之臺北市○○路○段
    五十三號前（快車道），以時速六十二公里之速度超速行駛
    ，經員警以雷達測速照相採證逕行舉發之事實，有臺北市政
    府警察局舉發違反道路交通管理事件通知單暨交通違規採證
    照片一張在卷可證。再查，設置於舉發地點之雷達測速照相
    設備（主機器號：五九三－０六二／六００一七），係通過
    經濟部標準檢驗局國家標準檢驗合格，且領有檢驗合格證書
    （編號：Ｍ00000000），有效日期至九十七年十二
    月三十一日，其所測到的速度採證值具有準確性；另臺北市
    政府警察局中正第一分局為確保民眾權益，所屬使用之雷達
    測速照相設備，均派有專責人員檢測與維護，目前並未發現
    故障情事等情，有臺北市政府警察局中正第一分局九十七年
    五月二十日出具之北市警中正一分交字第０九七三二六四七
    二００號函並附經濟部標準檢驗局雷達測速儀檢定合格證書
    影本一份在卷可稽。是受處分人所有之前揭車號車輛，於前
    揭時地有違規超速行駛之事實，至屬明確。受處分人雖以：
    遭舉發違規之時地交通情況壅塞，不可能超速云云置辯，然
    依卷附違規採證照片觀之，照片中除右上角公車專用道上拍
    攝到公共汽車的左後方方向燈，顯示有公共汽車行駛於該處
    外，本件受處分人所有上開車號之營業小客車前後並無其他
    車輛行駛，其左方同向車道在採證照相設備所能拍攝之距離
    內亦無其他車輛行駛，顯然上開時地並無交通壅塞之情形甚
    明，足見受處分人所辯前開情詞，不足採信。本件事證明確
    ，受處分人所有之前開車號車輛於前述時地確實有違規超速
    之行為，足堪認定。
四、綜上所述，受處分人所有之前開車號營業一般小客車確有在
    前揭時地超速行駛之違規行為，從而原處分機關依前揭道路
    交通管理處罰條例第四十條、違反道路交通管理事件統一裁
    罰基準表規定，以受處分人所有該部車號營業小客車超過規
    定之最高時速未滿二十公里行駛，裁處受處分人一千六百元
    罰鍰，核無違誤。又本件受處分人為法人，因收受舉發通知
    單之初，未檢附相關證據及證明文件向原處分機關依規定辦
    理歸責事宜，致遭轉嫁處罰；而違規記點處分之實益乃在於
    累積達一定點數後可執行吊扣或吊銷駕駛執照之處分，已如
    前述，本件受處分人為法人，並無駕駛執照，故原處分機關
    於本件裁決書未併記受處分人違規點數一點，並無疏漏，併
    此敘明。是本件受處分人之異議為無理由，應予駁回。
據上論斷，應依道路交通案件處理辦法第十九條，裁定如主文。
中    華    民    國    97    年    8     月    1     日
                  交通法庭法  官  林怡秀
本件正本證明與原本無異。
如不服本裁定，應於裁定送達後五日內向本院提出抗告狀。
                          書記官  張汝琪
中    華    民    國    97    年    8     月    1     日


司法院資訊處製作；財團法人民間司法改革基金會備份。
